【裁判字號】    98,易,1233
【裁判日期】    981204
【裁判案由】    傷害等
【裁判全文】
臺灣高雄地方法院刑事判決              98年度易字第1233號
公  訴  人  臺灣高雄地方法院檢察署檢察官
被      告  甲○○
上列被告因傷害等案件，經檢察官提起公訴（98年度偵字第1945
4 號），被告於準備程序為認罪之陳述，本院改行簡式審判程序
，判決如下：
    主    文
甲○○犯恐嚇危害安全罪，累犯，處有期徒刑月，如易科罰金
，以新臺幣壹仟元折算壹日。
其他被訴（傷害）部分，公訴不受理。
    事    實
一、甲○○前於民國（下同）95年間因傷害案件，經台灣高等法
    院高雄分院以95年度上易字第738 號判決判處有期徒刑2 月
    確定，並於96年4 月12日易科罰金執行完畢。詎仍不知悔改
    ，明知與丙○○○為前同居男女朋友關係，屬家庭暴力防治
    法第3 條第2 款之家庭成員。然因2 人於民國（下同）98年
    4 月間分手，致其心有不甘，甲○○遂於98年6 月9 日21時
    30分許，前往丙○○○位於高雄縣乙○鄉○○○路333 號工
    作之「全安中藥房」內，徒手毆打丙○○○受傷（傷害部分
    已撤回告訴，詳下述）後，復另基於恐嚇危害安全之犯意，
    外出自其所騎乘機車置物箱內取出菜刀1 把後，並進入上址
    內持菜刀對丙○○○恫嚇稱：「要殺死妳，殺死妳後，我再
    自殺」等語，致丙○○○心生畏懼，而致生危害其生命安全
    。嗣經丙○○○報警查獲，而悉上情。
二、案經丙○○○提出告訴由高雄縣政府警察局乙○分局移送臺
    灣高雄地方法院檢察署檢察官偵查起訴。
    理    由
壹、恐嚇危害安全論罪部分：
一、本件被告就被訴恐嚇危害安全罪部分為死刑、無期徒刑、最
    輕本刑為3 年以上有期徒刑以外之罪，其於準備程序進行中
    ，就被訴事實為有罪之陳述，本院告知簡式審判程序之旨，
    並聽取當事人之意見後，經被告、公訴人同意適用簡式審判
    程序，本院亦認無不得或不宜改依簡式審判程序進行之處，
    爰依刑事訴訟法第273 條之1 第1 項，進行簡式審判程序，
    合先敘明。
二、上揭犯罪事實，業據被告於本院審理中坦承不諱，核與告訴
    人丙○○○於警詢、偵訊之（具結）證述，參核相符屬實，
    並有移送機關之受理刑事案件報案三聯單、健佑醫院98年6
    月9 日出具之丙○○○診斷證明書、案發現場錄影帶勘驗報
    告各1 份在卷佐參。足認被告前揭自白與卷內積極事證相符
    ，洵堪採為論罪之證據。公訴人原於準備程序聲請傳喚證人
    丙○○○，嗣被告於審理期日坦承犯行，公訴人及被告均表
    示捨棄傳喚明確（參本院2 卷第21、22頁），且本件事證已
    明，即無依職權傳訊之必要。是被告確有上開恐嚇危害安全
    之犯行，事證明確，堪以認定，應依法論科。
三、按刑法第305 條所謂致生危害於安全，係指受惡害之通知者
    ，因其恐嚇，生安全上之危險與實害；且係以使人生畏怖心
    為目的，而通知將加惡害於被害人而言（參最高法院52年台
    上字第751 號判例意旨）。本件被告持菜刀對丙○○○恫嚇
    稱：「要殺死妳，殺死妳後，我再自殺」等語，致丙○○○
    心生畏懼，而致生危害其生命安全。核被告所為，係犯刑法
    第305 條之恐嚇危害安全罪。被告前有事實欄論罪科刑及執
    行之前科紀錄，並於96年4 月12日有期徒刑易科罰金執行完
    畢，有台灣高等法院被告前案紀錄表在卷可參，其於5 年以
    內，再故意犯本件有期徒刑以上之罪，為累犯，依法應予加
    重其刑。爰審酌被告就前與丙○○○同居期間仍留有情愫，
    欲積極挽回感情，不思循正途爭取丙○○○之接納，竟至丙
    ○○○工場所，持刀恐嚇危害其生命安全，惹起本件犯行，
    實有不該，且為累犯；惟念其手段尚未生嚴重實害，於本院
    審理中坦承犯行，且當庭與告訴人達成和解（詳下述），已
    有悔意，告訴人表示願意原諒被告等語明確（參本院2 卷第
    21頁），考量雙方仍有復合之機會，暨其犯罪之動機、目的
    等一切情狀，量處如主文所示之刑，併諭知如易科罰金之折
    算標準，以資懲儆。
貳、其他被訴（傷害）應諭知公訴不受理部分：
一、公訴意旨係以：甲○○（下稱被告）於事實欄所示時地，基
    於傷害他人身體之犯意，徒手毆打、搥打丙○○○臉頰及腦
    勺各2 下，並以手掌掐住丙○○○頸部，致丙○○○受有頸
    部、兩前臂遠側鈍挫傷、泛紅等傷害。案經丙○○○提出告
    訴，因認被告涉犯刑法第277 條第1 項之傷害罪嫌等語。
二、按告訴乃論之罪，告訴人於第一審辯論終結前，得撤回其告
    訴；且告訴經撤回者，法院應諭知不受理之判決，並得不經
    言詞辯論為之，刑事訴訟法第238 條第1 項、第303 條第3
    款、第307條分別定有明文。
三、本件被告就傷害部分之犯行，經檢察官提起公訴，認被告係
    犯刑法第277 條第1 項之傷害罪。依同法第287 條前段之規
    定，須告訴乃論。茲據告訴人丙○○○與被告就傷害部分業
    已達成和解，並表明撤回傷害之告訴等語明確，有本院附帶
    民事損害賠償事件和解筆錄（98年度附民字第524 號）、審
    判筆錄（參本院2 卷第21、27頁）。為此，揆諸前開說明，
    爰不經言詞辯論，逕為諭知不受理之判決。
據上論結，應依刑事訴訟法第273 條之1 第1 項、第299 條第1
項前段、第303 條第3 款、第307 條，刑法第305 條、第47條第
1 項、第41條第1 項前段，刑法施行法第1 條之1 ，判決如主文
。
本案經檢察官杜妍慧到庭執行職務。
中    華    民    國    98    年    12    月    4     日
                  刑事第二庭    法  官  李昆南
以上正本證明與原本無異。
如不服本判決應於收受送達後10日內向本院提出上訴書狀，並應
敘述具體理由；如未敘述上訴理由者，應於上訴期間屆滿後20日
內向本院補提理由書（均須按他造當事人之人數附繕本）「切勿
逕送上級法院」。
中    華    民    國    98    年    12    月    4     日
                                 書記官  黃美玲
附錄本判決論罪之法條全文
中華民國刑法第305條
（恐嚇危害安全罪）
以加害生命、身體、自由、名譽、財產之事，恐嚇他人致生危害
於安全者，處 2 年以下有期徒刑、拘役或 3 百元以下罰金。


司法院資訊處製作；財團法人民間司法改革基金會備份。
